【裁判字號】    89,易緝,58
【裁判日期】    890229
【裁判案由】    賭博
【裁判全文】
臺灣板橋地方法院刑事判決                          八十九年度易緝字第五八號
    公  訴  人  臺灣板橋地方法院檢察署檢察官
    被      告  甲○○
右列被告因賭博案件，經檢察官提起公訴（八十八年度偵字第一六五０六號），本院
判決如左：
    主  文
甲○○共同以賭博為常業，累犯，處有期徒刑陸月，如易科罰金以參佰元折算壹日。
扣案之賭博機具雙魚座二代參拾台、超九捌台、彈珠快手麻將台貳台及沙漠風暴水果
盤肆台（以上含ＩＣ板肆拾肆塊）、賭資陸仟貳佰元、開洗分鑰匙貳支、開門遙控器
參個、客人名冊玖張、日班日報表參張、中班總表壹張、客人贈分表壹張、閉路電視
機拾台、監視器捌個、備用ＩＣ板壹塊均沒收。
    事  實
一、甲○○曾因賭博案件，於民國（下同）八十七年十二月十八日，經本院判處有期
    徒刑五月，如易科罰金以三百元折算一日確定，甫於八十八年五月五日易科罰金
    執行完畢。猶不知悔改，復基於常業賭博之犯意，自民國（下同）八十八年五月
    間起，提供台北縣三重市○○○路六號三樓為公眾得出入之場所，開設賭博性電
    動玩具店，並於八十八年七月一日起以每月新台幣（下同）一萬八千元之代價，
    僱用具有犯意聯絡之陳世豐（業經本院審結）為現場負責人，負責店內客人狀況
    及洗分兌換現金之工作；同年月四日以每月一萬二千元之代價，僱用具有犯意聯
    絡之陳怡樺（業經本院審結）負責現場開分之工作，在上址設置電動賭博機具雙
    魚座二代（樸克牌變異體）三十台、超九八台、彈珠快手麻將台二台及沙漠風暴
    水果盤四台，其賭博方式係雙魚座二代一百元開一百分、超九一百元開五百分、
    彈珠快手麻將台一百元開十分及沙漠風暴水果盤一百元開五百分供賭客押注把玩
    ，如押中可得倍數不等之積分，該積分並可由陳世豐洗分後以同等比例兌換現金
    ，如未押中則賭資即為機具沒入歸甲○○取得，以此方式在上址共同與不特定人
    賭博財物，並均恃以為生，以之為常業。嗣於八十八年七月五日下午五時二十分
    許，適有李淑楨、周芳琪（起訴書誤載為周方琪）、曾文聰、游文豐（以上四人
    業經本院審結）於上址店內以上開賭具賭博財物時，為警當場查獲，並扣得當場
    賭博之機具雙魚座二代三十台、超九八台、彈珠快手麻將台二台及沙漠風暴水果
    盤四台（以上含ＩＣ板四十四塊）、兌換籌碼處之賭資六千二百元，及甲○○所
    有供犯罪所用之開洗分鑰匙二支、開門遙控器三個、客人名冊九張、日班日報表
    三張、中班總表一張、客人贈分表一張、閉路電視機十台、監視器八個及其所有
    供犯罪預備之物備用ＩＣ板一塊。
二、案經台北縣警察局三重分局報請台灣板橋地方法院檢察署檢察官偵查起訴。
    理  由
一、右揭犯罪事實，業據被告甲○○供承不諱，核與同案被告陳世豐、陳怡樺於警偵
    訊及本院審理中，被告李淑楨、周芳琪、曾文聰於警訊及本院審理中，被告游文
    豐於警訊中供述情節相符，且有當場賭博之機具雙魚座二代三十台、超九八台、
    彈珠快手麻將台二台及沙漠風暴水果盤四台（以上含ＩＣ板四十四塊）、兌換籌
    碼處之賭資六千二百元、開洗分鑰匙二支、開門遙控器三個、客人名冊九張、日
    班日報表三張、中班總表一張、客人贈分表一張、閉路電視機十台、監視器八個
    及備用ＩＣ板一塊等物扣案可資佐證。又被告甲○○無正當職業，以經營電動玩
    具賭博為業，且上開電動玩具店設置有賭博機具多達四十四台，營業時間每日三
    班，其中一班一日之營業額即有六千餘元，顯係恃該賭博之收入為其維持生活之
    主要來源，應係以之為常業。本件事證明確，被告犯行均堪認定。
二、核被告甲○○所為，係犯刑法第二百六十七條之常業賭博罪；被告甲○○與陳世
    豐、陳怡樺間，有犯意聯絡及行為分擔，為共同正犯。又查被告有事實欄所載之
    前科，有台灣高等法院檢察署刑案紀錄簡覆表一件在卷可憑，其於有期徒刑執行
    完畢後，五年內再犯有期徒刑以上之本罪，為累犯，依法加重其刑。爰審酌被告
    之素行、經營電動玩具店之規模、時間及所生危害與犯罪後坦承犯行態度良好等
    一切情狀，量處如主文所示之刑，並諭知易科罰金之折算標準，以資懲儆。
三、扣案之電動機具雙魚座二代三十台、超九八台、彈珠快手麻將台二台及沙漠風暴
    水果盤四台（以上含ＩＣ板四十四塊），係當場賭博之器具，賭資六千二百元，
    係兌換籌碼處之財物，依刑法第二百六十六條第二項規定宣告沒收；開洗分鑰匙
    二支、開門遙控器三個、客人名冊九張、日班日報表三張、中班總表一張、客人
    贈分表一張、閉路電視機十台及監視器八個，係被告所有供犯罪所用之物；備用
    ＩＣ板一塊，則係被告所有供犯罪預備之物，業據被告供明在卷，依刑法第三十
    八條第一項第二款宣告沒收。
四、有關被告八十八年七月一日起至同年七月五日止以外賭博之犯行，雖未據檢察官
    提起公訴，惟此部分之事實與本件科刑部分，時間緊接，罪名與犯罪構成要件均
    屬相同，顯係基於概括犯意反覆為之，具有連續犯之裁判上一罪之關係，為起訴
    效力所及，本院自得一併審理。
據上論斷，應依刑事訴訟法第二百九十九條第一項前段、刑法第二十八條、第二百六
十七條、第二百六十六條第二項、第四十一條、第四十七條、第三十八條第一項第二
款、罰金罰鍰提高標準條例第一條前段、第二條前段判決如主文。
本案經檢察官壽勤偉到庭執行職務
中    華    民    國      八十九      年      二      月    二十九    日
                                      臺灣板橋地方法院刑事第一庭
                                          法  官  毛崑山
右正本證明與原本無異。
如不服本判決，應於判決送達後十日內，向本院提出上訴狀。
                                          書記官  李銷勳
中    華    民    國      八十 九    年     二       月   二十九    日
刑法第二百六十六條
在公共場所或公眾得出入之場所賭博財物者，處一千元以下罰金，但以供人暫時娛樂
之物為賭博者，不在此限。
當場賭博之器具與在賭檯或兌換籌碼處之財物，不問屬於犯人與否，沒收之。
刑法第二百六十七條
以賭博為常業者，處二年以下有期徒刑，得併科一千元以下罰金。


司法院資訊處製作；財團法人民間司法改革基金會備份。
